臺灣高等法院臺中分院刑事判決　　　　　　　　　九十一年度交上易字第七七五號
　　上　訴　人　臺灣南投地方法院檢察署檢察官
　　被　　　告　甲○○
右上訴人因過失致死案件，不服臺灣南投地方法院九十一年度交易字第二十五號中華
民國九十一年三月八日第一審判決（起訴案號：臺灣南投地方法院檢察署九十一年度
偵字第一九二號），提起上訴，本院判決如左：
      主  文
上訴駁回。
      事  實
一、甲○○於民國（下同）九十年九月五日上午十一時，駕駛車牌號碼Ｈ五─三一二
    七號自小客車，沿南投縣名間鄉蓮蕉巷，由南往北方向行駛，適於同日上午十一
    時四十五分，途經南投縣名間鄉新街村新大巷五之一號前之蓮蕉巷與新大巷巷口
    時，原應注意車前狀況，隨時採取必要之安全措施，及注意行經該設有閃光黃燈
    號誌之路口，應減速接近，注意安全，小心通過，而依當時天候晴天，路面乾燥
    之情形下，並無不能注意之情事，竟疏於注意，於通過該交岔路口時，猶未減速
    而貿然行駛。適有賴東輝駕駛車牌號碼八Ｌ─二四九一號自小客車，沿南投縣名
    間鄉新街村新大巷，由東往西方向，駛至上開交岔路口，本應注意車前狀況，隨
    時採取必要之安全措施，及車輛行經設有閃光紅燈號誌之交岔路口，應減速接近
    ，先停於交岔路口前，讓幹道車優先通行後認為安全時，方得續行，而依當時天
    候晴天，路面乾燥之情形，亦無不能注意之情事，竟疏未注意，於通過上開交岔
    路口時，未停讓甲○○駕駛之幹道車輛先行，即貿然穿越該路口，瞬間撞擊甲○
    ○駕駛之前開車輛車尾右側，致賴東輝所駕車輛衝入路旁茶園內，賴東輝則彈出
    車外倒在路旁，因而受有顱骨骨折、顱內出血之傷害，經送醫救治後，延至九十
    年九月九日上午九時許不治死亡。甲○○於肇事後，未經司法警察機關發覺前，
    即於警員前往現場處理時在場，並當場向警方自首而受裁判。
二、案經臺灣南投地方法院檢察署檢察官據報相驗後自動檢舉偵查起訴。
    理  由
一、右揭犯罪事實，業據被告甲○○於原審及本院審理時坦承不諱，核與被害人賴東
    輝之弟丁○○於警訊及偵查中指述情節相符，並有南投縣警察局道路交通事故調
    查報告表一紙、照片二十六張及彰化基督教醫院法醫參考病歷摘要一紙附卷可稽
    。又被害人賴東輝確因本件車禍顱內出血送醫後死亡之事實，亦據臺灣南投地方
    法院檢察署檢察官督同法醫師相驗屬實，製有勘驗筆錄、相驗屍體證明書、驗斷
    書各一份及照片七張在卷足憑。按駕駛人行車時應注意車前狀況，隨時採取必要
    安全措施。遇交岔路口設有閃光黃燈時，車輛應減速接近，注意安全，小心通過
    ，為道路交通安全規則第九十四條第三項及道路交通標誌標線號誌設置規則第二
    一一條第一項第一款分別定有明文。經查：被告於警訊及偵查時既已自承其業已
    領有自小客車之駕駛執照，堪認前開交通規則為其知悉且應注意，而依前揭道路
    交通事故調查報告表所示當時天候晴天，路面乾躁之情形下，亦無不能注意之情
    事，其竟疏未注意，未減速小心慢行，致與被害人所駕駛之車輛發生碰撞，其有
    過失甚明。又本件交通事故經送往臺灣省南投縣區車輛行車事故鑑定委員會鑑定
    結果，認被害人賴東輝駕駛自小客車行經閃紅路口，未停讓幹道車先行，為肇事
    主因；被告駕駛自小客車行經閃黃路口未減速慢行，小心通過，為肇事次因，有
    該委員會投鑑字第九ＯＯ三二Ｏ號鑑定意見書一份在卷可按，嗣再送請臺灣省車
    輛行車事故覆議鑑定委員會鑑定結果，亦依照原鑑定意見，有該委員會九十年十
    二月三十一日府覆議字第九Ｏ二五ＯＯ號函一紙附卷可憑，亦與原審及本院為大
    致相同之認定。被害人駕駛自小客車雖於行經前開設有閃光紅燈號誌之交岔路口
    ，未讓被告駕駛之幹道車先行，亦有過失，惟仍不能免除被告之過失責任，被告
    之過失行為與被害人之死亡間並有相當之因果關係，事證明確，被告犯行洵堪認
    定，應予依法論科。
二、被告駕駛右揭自小客車行經前開交岔路口，疏未注意車前狀況，且未減速慢行，
    小心通過，致被害人因而死亡，核其所為，係犯刑法第二百七十六條第一項之過
    失致人於死罪。查被告於肇事後，未經司法警察機關發覺前，即於警員前往現場
    處理時在場，並當場向警方承認為肇事人而受裁判，此有南投縣警察局南投分局
    出具之查詢表一份在卷可按，應依刑法第六十二條前段規定減輕其刑。原審適用
    刑法第二百七十六條第一項、第六十二條前段、第四十一條第一項前段，罰金罰
    鍰提高標準條例第一條前段、第二條之規定，並審酌被告僅為肇事次因之過失責
    任，其雖願分期賠償被害人家屬共約三、四十萬元，惟因該金額與被害人家屬期
    待被告賠償之金額差距過大，致無法達成和解，被害人家屬已獲得新台幣一百二
    十萬元汽車強制險之理賠金，及其犯後坦承犯行等一切情狀，量處被告有期徒刑
    陸月，並諭知易科罰金之折算標準，核其認事用法，均無違誤，量刑亦稱妥適。
    原審法院檢察署檢察官據告訴人丙○○之請求上訴意旨略以：被告甲○○迄今未
    與被害人家屬達成和解，毫無悔意，態度惡劣，原審僅量刑六月並得易科罰金，
    顯屬過輕，指摘原審判決不當。惟按原審判決業已審酌被告係肇事次因之過失責
    任，其雖願分期賠償被害人家屬共約三、四十萬元，惟因該金額與被害人家屬期
    待被告賠償之金額差距過大，致無法達成和解，被害人家屬已獲得新台幣一百二
    十萬元汽車強制險之理賠金，及被告犯後坦承犯行等一切情狀，而為上開量刑並
    諭知易科罰金之折算標準，經核尚無何不當之處，右揭原審法院檢察署檢察官據
    告訴人丙○○之請求上訴，為無理由，應予駁回。
據上論斷，應依刑事訴訟法第三百六十八條，判決如主文。
本案經檢察官乙○○到庭執行職務。
中      華      民      國      九十一   年       七      月     四     日
                                    臺灣高等法院臺中分院刑事第三庭
                  審判長法  官  陳  朱  貴
                                                法  官  劉  連  星
                                                法  官  胡  忠  文
右正本證明與原本無異。
不得上訴。
                                                書記官  許  美  惠
中      華      民      國      九十一   年       七      月     五     日
附錄論罪科刑法條：
中華民國刑法第二百七十六條第一項：
 (過失致死罪)
因過失致人於死者，處二年以下有期徒刑、拘役或二千元以下罰金。
                                                                        Ｉ
